臺灣臺中地方法院刑事判決　　　　　　100年度訴緝字第209號
公　訴　人　臺灣臺中地方法院檢察署檢察官
被　　　告　洪慧純
上列被告因違反毒品危害防制條例案件，經檢察官提起公訴（98
年度毒偵字第3556、3817號），被告於準備程序中就被訴事實為
有罪之陳述，受命法官於聽取當事人之意見後，由本院合議庭裁
定以簡式審判程序判決如下：
    主    文
洪慧純犯如附表一所示之罪，均累犯，各處如附表「宣告刑（含
主刑、從刑）」欄所示之刑。應執行有期徒刑貳年參月，扣案如
附表二所示之物沒收銷燬之。
    犯罪事實及理由
一、犯罪事實：洪慧純前因施用毒品案件，經本院裁定令入勒戒
    處所觀察勒戒後，因認有繼續施用傾向，經本院以八十八年
    度毒聲字第一二一六號裁定令入戒治處所強制戒治後，嗣經
    停止強制戒治並付保護管束，其後又由本院以八十九年度毒
    聲字第一二八六號裁定撤銷停止戒治，令入強制戒治處所施
    以強制戒治，迄民國八十九年九月五日因強制戒治執行完畢
    釋放，並經臺灣臺中地方法院檢察署檢察官於八十九年九月
    十八日，以八十九年度戒毒偵字第五○一號不起訴處分確定
    ；其又於九十一年間，因竊盜案件，經本院判處有期徒刑一
    年，嗣經上訴後，由臺灣高等法院臺中分院撤銷原判決，改
    判有期徒刑八月確定；其再於九十一年間，因連續施用第一
    級毒品案件，經臺灣臺中地方法院檢察署檢察官提起公訴並
    聲請強制戒治，強制戒治部分，於九十二年十二月十六日強
    制戒治執行完畢釋放，提起公訴部分並經本院以九十一年度
    訴字第二五九○號判處有期徒刑十月確定，前開二案件，嗣
    經臺灣高等法院臺中分院以九十二年度聲字第三三七號裁定
    定其應執行有期徒刑一年五月確定，於九十三年十月二十八
    日因假釋付保護管束，迄九十四年三月二十四日保護管束期
    滿未經撤銷假釋而執行完畢；其又於九十四年間因施用毒品
    案件，經本院以九十四年度易字第一一四○號判處有期徒刑
    五月確定，入監執行後，業於九十五年三月二十九日縮刑期
    滿執行完畢；其復於九十四年間再因連續施用第一、二級毒
    品案件，經本院以九十四年度訴字第一六四號各判處有期徒
    刑一年二月、七月，定應執行有期徒刑一年七月，嗣經臺灣
    高等法院臺中分院以九十五年度上訴字第八七三號上訴駁回
    確定後，嗣因臺灣高等法院臺中分院以九十六年度聲減字第
    一六一四號裁定減刑為應執行有期徒刑十月確定，入監執行
    後，業於九十七年四月三十日縮刑期滿執行完畢。詎洪慧純
    仍不知悛悔警惕，於前開強制戒治執行完畢後五年內再因施
    用毒品案件經依法追訴處罰後，分別為下列犯行：
  (一)其基於施用第一級毒品之犯意，於九十八年八月二十七日凌
    晨○時五十五分許為警採尿時起往前回溯九十六小時內之某
    時（起訴書誤載為七月二十三日凌晨四時許，業經蒞庭檢察
    官於本院一百年八月十日準備程序期日當庭更正），在不詳
    處所，以將第一級毒品海洛因摻水用注射針筒注射手臂之方
    式，非法施用第一級毒品海洛因一次。
  (二)其另基於施用第二級毒品之犯意，於九十八年八月二十七日
    凌晨○時五十五分許為警採尿時起往前回溯九十六小時內之
    某時，在不詳處所，以將甲基安非他命置於玻璃球燒烤吸食
    其煙氣之方式，非法施用第二級毒品甲基安非他命一次。
  (三)其另基於施用第一級毒品之犯意，於九十八年九月七日十時
    許，在臺中市○○路○路旁某處，以將第一級毒品海洛因摻
    水用注射針筒注射手臂之方式，非法施用第一級毒品海洛因
    一次。
  (四)其另基於施用第二級毒品之犯意，於九十八年九月七日某時
    許，在臺中市○○路○路旁某處，以將甲基安非他命置於玻
    璃球燒烤吸食其煙氣之方式，非法施用第二級毒品甲基安非
    他命一次。
  (五)嗣先後於：
  1.九十八年八月二十六日十四時三十五分許，經警持法院核發
    之搜索票在其臺中縣龍井鄉（現改制為臺中市龍井區○○○
    路二二巷四弄三三號三樓住處查獲，且經警於翌日（二十七
    日）○時五十五分許採集其尿液送往中山醫學大學附設醫院
    以氣相層析質譜儀法檢驗結果，確呈前揭犯罪事實欄一之(一)
    第一級毒品海洛因於人體代謝後之可待因、嗎啡陽性反應，
    及前揭犯罪事實欄一之(二)第二級毒品甲基安非他命於人體代
    謝後之甲基安非他命陽性反應，因而查悉上情。
  2.九十八年九月十日二時二十分許，在臺中市○○區○○路與
    文心路交岔路口為警查獲，並扣得其所有供前揭犯罪事實欄
    一之(三)施用之第一級毒品海洛因一包（淨重○點○○九公克
    ，鑑驗用餘淨重○點○○七公克），且經警採集其尿液送往
    中山醫學大學附設醫院以氣相層析質譜儀法檢驗結果，確呈
    前揭犯罪事實欄一之(三)第一級毒品海洛因於人體代謝後之可
    待因、嗎啡陽性反應，及前揭犯罪事實欄一之(四)第二級毒品
    甲基安非他命於人體代謝後之安非他命、甲基安非他命陽性
    反應，因而查悉上情。
二、本案證據：
  (一)被告洪慧純前揭全部犯罪事實於本院審理時之自白，及其就
    前揭犯罪事實欄一之(三)施用第一級毒品海洛因犯行於警詢、
    偵查中之自白。
  (二)就附表編號１、２之犯行，並有卷附之臺中市警察局（現改
    制為臺中市政府警察局）刑警大隊採集尿液鑑定同意書、臺
    中市警察局刑警大隊委託檢驗尿液代號與真實姓名對照表及
    中山醫學大學附設醫院九十八年九月十日尿液檢驗報告各一
    件（中市警卷6至8頁）。
  (三)就附表編號３、４之犯行，並有：
   1.卷附之臺中市警察局第五分局水湳派出所採集尿液鑑定同
     意書、臺中市警察局第五分局委託尿液檢驗代號與真實姓
     名對照表（第五分局卷18、19頁）、中山醫學大學附設醫
     院九十八年十月二日尿液檢驗報告（98毒偵3556卷18頁）
     、九十八年九月十日警員蕭順隆職務報告書、臺中市警察
     局第五分局搜索扣押筆錄及扣押物品目錄表各一件及現場
     相片二張（第五分局卷9、13至16、20頁）。
   2.扣案之第一級毒品海洛因一包（淨重○點○○九公克，鑑
     驗用餘淨重○點○○七公克）。
   3.卷附之九十八年九月二十二日行政院衛生署草屯療養院草
     療鑑字第○九八○九○○一○四號鑑定書（98毒偵3556卷
     16頁）。
  (四)卷附之臺灣臺中地方法院檢察署刑案資料查註紀錄表、臺灣
    高等法院被告前案紀錄表、本院九十一年度訴字第二五九○
    號及九十五年度訴字第一六四號刑事判決：證明被告前揭經
    送強制戒治執行完畢且嗣另因施用毒品經追訴處罰判刑確定
    之事實。
三、論罪科刑：
  (一)按海洛因、甲基安非他命分屬毒品危害防制條例第二條第二
    項第一款、第二款規定之第一級、第二級毒品，不得非法持
    有、施用。核被告所為，係犯毒品危害防制條例第十條第一
    項、第二項之施用第一級毒品、第二級毒品罪。被告前揭各
    次持有第一、二級毒品之低度行為，分別為施用之高度行為
    所吸收，不另論罪。
  (二)被告就前揭犯罪事實欄一之(一)、(二)、(三)、(四)犯行間，犯意各
    別、行為互殊，應予分論併罰。
  (三)被告有前揭犯罪事實及理由第一點所述有期徒刑執行完畢乙
    節，有臺灣臺中地方法院檢察署刑案資料查註紀錄表、臺灣
    高等法院被告前案紀錄表附卷可稽，其受有期徒刑執行完畢
    後五年內故意再犯本案有期徒刑以上之四罪，均為累犯，各
    應依刑法第四十七條第一項之規定，加重其刑。
  (四)爰審酌被告前曾因麻醉藥品管理條例、竊盜及多次因施用毒
    品等案件經法院判處罪刑確定之刑事犯罪紀錄，有臺灣臺中
    地方法院檢察署刑案資料查註紀錄表、臺灣高等法院被告前
    案紀錄表附卷可稽，堪認被告素行不佳且屢有施用毒品之不
    良紀錄，被告仍不知悛悔警惕，未能從中記取教訓，深切體
    認毒品危害己身健康之鉅，再蹈前愆，仍再次趁隙而為本案
    分別施用第一、二級毒品各二次之犯行，足見被告自制能力
    至為薄弱，實有令其接受相當期間監禁教化之必要，以促其
    及早矯正吸毒惡習，再兼衡酌被告施用毒品固戕害個人健康
    至鉅，然就他人權益之侵害仍屬有限，及其犯後尚知醒悟、
    均坦承犯行之態度，暨其犯罪之動機、目的、手段、本案施
    用第一、二級毒品各二次之犯行與其前案連續多次施用第一
    、二級毒品犯行之情節尚有不同等一切情狀，分別量處如主
    文所示之刑，並定其應執行刑，以示懲儆。
  (五)又扣案如附表二所示之物，係毒品危害防制條例第二條第二
    項第一款所列之第一級毒品，且為係被告供前揭犯罪事實欄
    一之(三)犯行所用之毒品，業據被告陳明在卷，應依毒品危害
    防制條例第十八條第一項前段之規定，宣告沒收銷燬之（至
    扣案之海洛因鑑驗用罄部分，因已不復存在，自不為沒收之
    諭知）。
四、應適用之法條：依刑事訴訟法第二百七十三條之一第一項、
    第二百九十九條第一項前段、第三百十條之二、第四百五十
    四條第一項，毒品危害防制條例第十條第一項、第二項、第
    十八條第一項前段，刑法第十一條、第四十七條第一項、第
    五十一條第五款，判決如主文。
中    華    民    國   100    年    8     月    24    日
                刑事第十四庭    法  官  何世全
附表一：
┌──┬───────┬─────────────────┐
│編號│   犯罪事實   │   宣告刑（含主刑、從刑）         │
│    │              │                                  │
│    │              │                                  │
├──┼───────┼─────────────────┤
│ １ │即前揭犯罪事實│洪慧純施用第一級毒品，累犯，處有期│
│    │欄一、(一)之犯行│徒刑拾壹月。                      │
├──┼───────┼─────────────────┤
│ ２ │即前揭犯罪事實│洪慧純施用第二級毒品，累犯，處有期│
│    │欄一、(二)之犯行│徒刑伍月。                        │
├──┼───────┼─────────────────┤
│ ３ │即前揭犯罪事實│洪慧純施用第一級毒品，累犯，處有期│
│    │欄一、(三)之犯行│徒刑拾壹月。扣案如附表二所示之物沒│
│    │              │收銷燬之。                        │
├──┼───────┼─────────────────┤
│ ４ │即前揭犯罪事實│洪慧純施用第二級毒品，累犯，處有期│
│    │欄一、(四)之犯行│徒刑伍月。                        │
└──┴───────┴─────────────────┘
附表二：
┌──┬──────────────────┐
│編號│      扣案物品名稱、數量            │
├──┼──────────────────┤
│ １ │第一級毒品海洛因壹包（鑑驗用餘淨重零│
│    │點零零柒公克）                      │
└──┴──────────────────┘
以上正本證明與原本無異。
如不服本判決，應於收受送達後10日內向本院提出上訴書狀，並
應敘述具體理由；其未敘述上訴理由者，應於上訴期間屆滿後20
日內向本院補提理由書（均須按他造當事人之人數附繕本）「切
勿逕送上級法院」。
                                書記官  陳建分
中    華    民    國   100    年    8     月    24    日
附錄論罪科刑法條：
毒品危害防制條例第十條
施用第一級毒品者，處六月以上五年以下有期徒刑。
施用第二級毒品者，處三年以下有期徒刑。